# 其他债券投资减值准备的认定

提问人：茶前饭后 时间：2019-09-03 20:40:24
请教版主，其他债券投资减值准备业务分录如下：
（ 1 ）减值与价值下滑的关系
① 先认定总的价值下滑
借：其他综合收益——其他债权投资公允价值变动（价值下滑总量）
贷：其他债权投资（价值下滑总量）
② 再认定事实贬值部分
借：信用减值损失
贷：其他综合收益——信用减值准备
请教 1 ）初始成本为 200 ，如果总价值下滑 100 ，其中认定 40 是减值引起，事实上其他债券投资的账面价值为 100 ，其中公允价值变动降低 60 ，减值引起降低 40 ，这样理解是否合理？2) 如果公允价值降低与减值不符，那么减值的 40 是怎么认定的？通常以什么作为依据？
拜谢！！！

回答人：chenyiwei
1 、你的理解“初始成本为 200 ，如果总价值下滑 100 ，其中认定 40 是减值引起，事实上其他债券投资的账面价值为 100 ，其中公允价值变动降低60 ，减值引起降低 40” 基本合理。
2 、减值金额一般采用未来现金流量预测值按原实际利率的折现值确定。债权投资的其他公允价值变动一般是由市场收益率、流动性等其他系统性的外部金融变量的变化引起，与债务人自身信用风险的变化没有直接关系。